# 请教陈老师一个游戏支付的收入确认问题

提问人：ilovexin 时间：2015-08-27 13:54:22
陈老师，我公司为一家为游戏公司在海外收款的公司，就是游戏公司开发了游戏放在谷歌电子市场上，海外的用户下载使用后，我们帮游戏公司收钱，海外没有国内的付款渠道那么多，基本上都是通过运营商扣取话费的形式进行。 合同签署是，我们的供应商是游戏公司，客户是运营商。假设用户为玩游戏支付了 100 ，运营商会先扣下他应该得的 5 ，然后汇 95 给我们，我们再扣 10 ，给游戏公司汇回 85 。合同的内容方面，我们尽量往支付代理靠，对游戏本身不涉及风险。
假设这样的情况下，我们的收入确认是不是应该是100-85=15，成本是支付给运营商的 5 ，当然还有我们自己的一些研发服务成本，这里不考虑这部分成本，利润为10.还是我们的收入就是 10 ，利润也为 10 ，不考虑其他的成本。
麻烦陈老师看看。

回答人：chenyiwei
从你说的情况看，会计上按净额法确认收入（你举的例子中就是确认 10 元的代理费收入）的可能性较大。开票问题因为涉及到跨境资金流转，建议咨询对国内和海外税务问题比较熟悉的税务专业人士。

提问人：ilovexin 时间：2015-08-30 09:36:55
陈老师，不知道确认 15 收入可不可行。因为对于游戏商来说，它让我们来收款，然后我们找运营商帮忙收款。游戏商其实不知道我们找那个运营商收款，因为他们的游戏放到安卓市场，不同运营商用户会去下载。我们和游戏商，运营商都会签合同，如果把运营商收取的 5 当成是我们的成本，对应 5 也纳入我们的收入，不知道说不说得过去，我们想把收入金额做大一点，因为涉及到后面的融资。
麻烦老师抽空帮我看看，谢谢！

回答人：chenyiwei
有一定可能性，建议对照收入确认和计量应采用总额法还是净额法的四个主要考虑因素逐条分析一下。